# EPC业务安全生产费计提

提问人：waterzyzy 时间：2022-05-28 17:30:48
请教陈版主及各位同行一个问题，客户是做光伏电站建设的，都是在农户屋顶架设光伏板的那种小电站，建设好之后会销售给金融机构，实际金额的73%开具设备类发票，27%开具安装类发票。这种业务模式下需要计提安全生产费吗，如果计提，按照总的销售金额还是安装类发票金额计提呢。（假设发票即收入）

回答人：chenyiwei
此问题没有明确规定，建议咨询当地县级以上财政、应急管理主管部门，以主管部门意见为准。